最高法院刑事判決
111年度台上字第5109號
上  訴  人  劉康武                     


上列上訴人因加重詐欺等罪案件，不服臺灣高等法院中華民國11
1年8月30日第二審判決（111年度上訴字第2421號，起訴案號：
臺灣桃園地方檢察署108年度偵字第33329號，109年度偵字第542
5、7437、30765號），提起上訴，本院判決如下：
    主  文
上訴駁回。
    理  由
一、按刑事訴訟法第377條規定，上訴於第三審法院，非以判決
    違背法令為理由，不得為之。是提起第三審上訴，應以原判
    決違背法令為理由，係屬法定要件。如果上訴理由書狀並未
    依據卷內訴訟資料，具體指摘原判決不適用何種法則或如何
    適用不當，或所指摘原判決違法情事，顯與法律規定得為第
    三審上訴理由之違法情形，不相適合時，均應認其上訴為違
    背法律上之程式，予以駁回。
二、本件原審審理結果，認為上訴人劉康武之犯行均已明確，因
    而維持第一審論處上訴人犯3人以上共同詐欺取財，共12罪
    罪刑（均想像競合犯洗錢防制法第14條第1項之洗錢罪，第
    一審判決附表二編號一部分並想像競合犯組織犯罪防制條例
    第3條第1項後段之參與犯罪組織罪；各處有期徒刑1年，應
    執行有期徒刑5年），及依法宣告沒收之判決，駁回上訴人
    在第二審之上訴。從形式上觀察，並無判決違法情形存在。
三、上訴意旨略稱：上訴人前因另案接受感化教育而結識李健凱
    （本院按：為上訴人之本案共犯，已經第一審論處罪刑確定
    ），並因李健凱之煽動而有本案犯罪，其間曾因分贓不均而
    遭李健凱軟禁、施暴、毆打；上訴人並無推責之意，但與李
    健凱獲判同刑，則感委曲、不服；又上訴人自幼喪父，僅靠
    母親扶持家業，但因年輕氣盛，自16歲即入感化院所，若因
    本案而服刑5年，將使年僅21歲之上訴人之三分之一人生都
    在獄所，並將因結識更大罪刑之獄友，致日後重覆犯行，請
    減少刑期等語。
四、按執行刑之量定，由法院依職權裁量，倘其所酌定之執行刑
    ，並未違背刑法第51條各款所定之方法或範圍（即法律之外
    部性界限），亦無明顯違背公平、比例原則或整體法律秩序
    之理念（即法律之內部性界限）者，自無許任意指摘其為違
    法或不當。查上訴人所犯本案12罪，經原判決各處有期徒刑
    1年，合併之刑期為12年，所定有期徒刑5年之執行刑，合於
    刑法第51條第5款之規定；且本案係有關詐欺集團之犯罪，
    被害人眾多，被害金額有達數十萬元者（如第一審判決附表
    二編號三、八），對社會秩序之危害非輕；依原判決之認定
    ，上訴人雖因李健凱之邀請而加入詐欺集團，然2人互為提
    款、把風之分工（見原判決第4頁及第一審判決附表三），
    並無明顯不同。 原判決認第一審前述定刑已屬偏寬，而予
    維持（見原判決第2頁），核其論斷，並無明顯過重而有濫
    用裁量職權情形。上訴人就原審合法職權之行使，依憑己意
    ，再為指摘，並非適法之上訴第三審理由，應認其上訴違背
    法律上之程式，予以駁回。
據上論結，應依刑事訴訟法第395條前段，判決如主文。
中　　華　　民　　國　　111 　年　　11　　月　　17　　日
                  刑事第四庭審判長法　官　林立華
                                  法　官  謝靜恒
                                  法　官  王敏慧
                                  法　官  李麗珠
                                  法　官  林瑞斌
本件正本證明與原本無異
                                  書記官  李淳智
中　　華　　民　　國　　111 　年　　11　　月　　22　　日